# 陈版：银行现金流量表间接法编制

提问人：bingyu7958 时间：2013-01-11 13:16:58
请问间接法下存款和贷款项目如何调整，是只计算活期部分吗？

回答人：chenyiwei
一般商业银行的现金流量表正表中，“客户存款净增加额”和“贷款净减少额”都是直接按净额计算的，其中包括了定期存款。相应地，间接法中对存贷款项目的调整不可能只计算活期部分，